【裁判字號】    99,訴,1064
【裁判日期】    991018
【裁判案由】    違反毒品危害防制條例
【裁判全文】
臺灣臺南地方法院刑事判決              99年度訴字第1064號
公  訴  人  臺灣臺南地方法院檢察署檢察官
被      告  丙○○
指定辯護人  本院公設辯護人  甲○○
上列被告因違反毒品危害防制條例案件，經檢察官提起公訴（99
年度偵字第9970號）移送併辦（99年度偵字第12001號）及追加
起訴（99年度偵字第11439號），本院併案審理判決如下：
    主  文
丙○○犯如附表一、二所示之罪，均累犯，各處如附表一、二所
示之主刑及從刑。應執行有期徒刑拾捌年。扣案行動電話壹支（
含門號0000000000號SIM卡）與未扣案之0000000000號行動電話
SIM卡，均沒收，未扣案之0000000000號行動電話SIM卡不能沒收
時，追徵其價額。因販賣第一級、第二級毒品所得之新臺幣參萬
壹仟捌佰元沒收，如全部或一部不能沒收時，以其財產抵償之。
    事  實
一、丙○○（綽號：狗哥）前因施用毒品案件，經本院以96年度
    簡字第3712號判處有期徒刑2月確定、以96年度簡字第3874
    號判處有期徒刑4月確定，又因竊盜案件，經本院以97年度
    簡字第1481號判處有期徒刑3月確定，定執行刑為有期徒刑7
    月，合併執行後於97年12月7日執行完畢。仍不知警惕，明
    知海洛因及安非他命業經政府公告列為毒品危害防制條例第
    2 條第2項第1款、第2款所定之第一級、第二級毒品，不得
    持有、販賣，竟基於販賣第一級毒品海洛因及第二級毒品安
    非他命以營利之犯意，以行動電話0000000000或0000000000
    門號作為聯絡毒品交易之工具（聯絡方式詳如附表所載），
    於附表一所示之時間、地點，販賣第一級毒品海洛因予附表
    一所示之人，及於附表二所示時間、地點，販賣第二級毒品
    安非他命予附表二所示之人。嗣經臺灣臺南地方法院檢察署
    向本院聲請對李建文使用之0000000000門號及丙○○使用之
    上開門號實施通訊監察後，始循線查悉上情。並於99年6月
    16日執行拘提時附帶搜索而扣得行動電話三具（其中一具含
    0000000000號話卡）。
二、案經臺灣臺南地方法院檢察署檢察官自動偵查起訴、臺南市
    警察局移送臺南地方法院檢察署檢察官偵查後移送併案審理
    及臺南市警察局第五分局報告臺南地方法院檢察署檢察官偵
    查後追加起訴。
    理  由
壹、證據能力方面：
    按被告以外之人於審判外之言詞或書面陳述，除法律有規定
    者外，不得作為證據；又被告以外之人於審判外之陳述，雖
    不符合同法第一百五十九條之一至第一百五十九條之四之規
    定，但經當事人於審判程序同意作為證據，法院審酌該言詞
    陳述或書面陳述作成時之情況，認為適當者，亦得為證據。
    當事人、代理人或辯護人於法院調查證據時，知有第一百五
    十九條第一項不得為證據之情形，而未於言詞辯論終結前聲
    明異議者，視為有前項之同意，刑事訴訟法第一百五十九條
    第一項及第一百五十九條之五分別定有明文。本件證人之供
    述或非供述證據，均未經被告及辯護人於本案言詞辯論終結
    前爭執其證據能力，本院審酌前開證據之作成，並無不當或
    顯不可信之情況，依首揭法條規定，均有證據能力，先此敘
    明。
貳、實體方面：
  一、得心證之理由：
      訊據被告丙○○對於上開犯罪事實，均坦承不諱，而證人
      即附表所示向被告購買第一級毒品海洛因之交易對象確有
      於附表所示時間、地點，以附表所示價格向被告購買如附
      表所示數量之第一級毒品海洛因，亦經附表所示交易對象
      於警詢、偵查中指證明確，並有如通訊監察譯文附卷（99
      年度偵字第9770號卷第12─19頁、93─94頁、120─133頁
      ）及本院就被告所持用之0000000000、0000000000號行動
      電話門號核發之通訊監察書影本三份在卷可憑（臺灣臺南
      地方法院檢察署99年10月8日乙○欽仁99蒞8949字第63377
      號函附）。本件事實，既經被告於本院審理中自白，且經
      附表所示之交易對象即證人劉文全、陳、李建文等人之
      指證，復有通訊監察譯文等附卷足資佐證，堪認被告之自
      白與事實相符，應可採信。本案事證明確，被告犯行洵堪
      認定。
二、論罪科刑及刑罰裁量：
     (一) 核被告所為如附表一所示四次販賣第一級毒品海洛因予
        附表所示交易對象之行為，各係犯毒品危害防制條例第
        4條第1項之販賣第一級毒品罪；附表二所示四次販賣第
        二級毒品安非他命予附表所示交易對象之行為，係各犯
        毒品危害防制條例第4條第2項之販賣第二級毒品罪。被
        告持有第一級、第二級毒品進而販賣，其持有之低度行
        為為販賣之高度行為所吸收，不另論罪。被告所犯如附
        表一、二所示八次販賣毒品犯行，犯意各別，時間有異
        ，應予分論併罰。查被告有如犯罪事實欄所載前案有期
        徒刑執行完畢之紀錄，有臺灣高等法院被告前案紀錄表
        在卷可按，其於前開有期徒刑之執行完畢後5年內，故
        意再犯本案如附表所示有期徒刑以上之各罪，俱為累犯
        ，但被告所犯毒品危害防制條例第4條第1項之販賣第一
        級毒品罪，其法定本刑中死刑、無期徒刑部分及販賣第
        二級毒品之最高本刑無期徒刑部份，依法均不得加重，
        爰僅均販賣第二級毒品之有期徒刑七年以上部份及就罰
        金刑部分，依刑法第47條第1項之規定加重其刑。又被
        告於偵查及審判中對於附表一編號四所示販賣第一級毒
        品海洛因犯行（參見99年度偵字第1143 9號卷第42頁及
        本院審理卷），對於附表二編號四之販賣第二級毒品犯
        行（參見南市警刑字第09919002880號警卷第2頁99年7
        月16日之筆錄，本案於99年8月2日繫屬本院審理），均
        自白不諱，合於修正後毒品危害防制條例第17條第2項
        之減刑規定，均應減輕其刑。另附表一編號1與附表二
        編號3被告販賣毒品之犯行，被告雖於99年8月4日檢察
        官偵查訊問中自白犯行（見99年度偵字第11439號卷第
        42頁）惟此部份已於99年8月2日繫屬本院審理。其於原
        偵查程序中則未自白，自不得依前揭自白之規定減輕其
        刑，併此敘明。末查被告雖有前述四次販賣第一級毒品
        與四次販賣第二級毒品之犯行，然依現有證據所能認定
        ，被告販賣第一級毒品海洛因之對象僅附表所示四人，
        販毒所得金額僅31,800元，且被告自身有施用毒品惡習
        ，曾經法院裁定送觀察、勒戒、強制戒治乃至多次受刑
        之宣告，有臺灣高等法院被告前案紀錄表在卷可憑，則
        其販賣第一級毒品海洛因無非為籌措自身施用毒品所需
        花費，是其惡性及犯罪情節實與大量走私進口或長期販
        賣毒品之坊間大盤販毒者有別，其販毒情節即較輕微，
        且於本院審理中均坦承認罪，而其所犯罪名之刑度俱屬
        重罪，且所販毒品之數量不多，與販賣毒品之數量達數
        公斤以上之危害情形不同，誠屬法重情輕，倘對其販賣
        海洛因之犯行科以法定最輕刑之無期徒刑，猶嫌過重，
        衡情尚有可憫恕之處，爰就其販賣第一級、第二級毒品
        即附表一、二之全部犯罪，均依刑法第59條規定減輕其
        刑。則附表一、附表二之編號四部份並依刑法第59條規
        定遞減輕其刑。
     (二) 爰審酌被告曾因施用毒品案件，經法院裁定送勒戒處所
        觀察、勒戒、強制戒治，亦曾因施用毒品案件而受刑之
        宣告，其對毒品戕害國民身心健康乙情，自當明瞭，然
        其因自身有施用毒品惡習，為籌措自身吸食毒品之花費
        ，竟貪圖販毒利得，而多次販賣第一級毒品海洛因予他
        人，所為對國民身心健康及社會秩序危害至鉅，惟其販
        毒所得總計僅31,800元，金額非鉅，且犯後坦承犯行，
        甚有悔意，態度良好，兼衡以被告之高職肄業之智識程
        度、未婚獨身之家庭狀況等等一切情狀，分別量處如主
        文所示之刑，並定其應執行刑，以示懲儆。檢察官併案
        審理部分，因與起訴部分屬單純一案，為起訴效力所及
        ，自得併案審判，併此敘明。
三、沒收之宣告：
    (一)扣案之行動電話機一具（內含電話號碼0000000000號行動
      電話SIM卡一張），乃被告所有供附表所示交易對象與其
      聯絡購買毒品所用之物，此為被告所自承，並據附表所示
      交易對象於警詢、偵查中證述明確，應依毒品危害防制條
      例第19條第1項之規定宣告沒收；又上開0000000000號行
      動電話及SIM卡既經扣案，即無不能沒收而追徵價額之問
      題。但0000000000號SIM卡未據扣案，宜追徵其價額。另
      被告販賣第一、二級毒品所得之金額，分別如附表一、二
      所示，合計共31,800元，此項販毒所得亦應依毒品危害防
      制條例第19條第1項宣告沒收，如全部或一部不能沒收時
      ，以其財產抵償之。
    (二)另扣案之行動電話二具（一含0000000000號話卡、一無話
      卡，參見南市警刑字第09919002880號警卷第30頁）未據
      供述係本件販毒所用，亦查無其他證據足認與本案被訴販
      賣毒品犯行有何關連。自不得宣告沒收，併予敘明。
據上論斷，應依刑事訴訟法第299條第1項，毒品危害防制條例第
4條第1項、第2項、第17條第2項、第19條第1項，刑法第11條、
第47條第1項、第59條、第51條第5款，判決如主文。
本案經檢察官宋文宏到庭執行職務。
中    華    民    國    99    年    10    月    18    日
                  刑事第三庭    審判長法  官  朱中和
                                      法  官  陳威龍
                                      法  官  黃堯讚
以上正本證明與原本無異。
如不服本判決應於收受本判後10日內向本院提出上訴書狀，並應
敘述具體理由。其未敘述上訴理由者，應於上訴期間屆滿後20日
內向本院補提理由書狀（均須按他造當事人之人數附繕本）「切
勿逕送上級法院」。
                                      書記官  黃秋萍
中    華    民    國    99    年    10    月    20    日
附錄本案論罪科刑法條全文：
毒品危害防制條例第4條
製造、運輸、販賣第一級毒品者，處死刑或無期徒刑；處無期徒
刑者，得併科新臺幣 2 千萬元以下罰金。
製造、運輸、販賣第二級毒品者，處無期徒刑或 7 年以上有期
徒刑，得併科新臺幣 1 千萬元以下罰金。
前五項之未遂犯罰之。
 附表一：
 ┌──┬─────┬──────┬────┬─────────┬─────────┐
 │編號│ 交易時間 │  交易地點  │交易對象│交易價格（新臺幣）│所犯法條、罪名及宣│
 │    │          │            │        │、次數、聯絡方式  │告刑              │
 ├──┼─────┼──────┼────┼─────────┼─────────┤
 │01  │99年4月21 │臺南縣永康市│劉文全  │以0000000000號與劉│毒品危害防制條例第│
 │    │日凌晨0時 │之王建章婦產│        │文全之0000000000號│4條第1項之販賣一級│
 │    │46分許後不│科前        │        │行動電話聯絡，以  │毒品罪。處有期徒刑│
 │    │詳時間    │            │        │2800元之價格，販售│拾陸年。（偵查中未│
 │    │          │            │        │海洛因予證人劉文全│自白）            │
 │    │          │            │        │1次。             │扣案行動電話1支（ │                │門號0000000000），│─────────
 │    │          │            │        │                  │沒收。            │          │            │        │                  │因販賣第一級      │
 │    │          │            │        │                  │毒品海洛因所得之新│
 │    │          │            │        │                  │臺幣貳仟捌佰元沒收│
 │    │          │            │        │                  │，如全部或一部不能│
 │    │          │            │        │                  │沒收時，以其財產抵│
 │    │          │            │        │                  │償之。            │
 │    │          │            │        │                  │                  │
 ├──┼─────┼──────┼────┼─────────┼─────────┤
 │02  │99年4月14 │臺南市○○路│陳    │以0000000000號與陳│罪名主刑同上。    │
 │    │日凌晨1時 │天公廟附近某│        │之0000000000號行│扣案行動電話1支（ │
 │    │9分許後之 │處          │        │動電話聯絡，以3500│門號0000000000），│
 │    │不詳時間  │            │        │元之價格，販售海洛│沒收。因販賣第一級│
 │    │          │            │        │因予證人陳靜1次 │毒品海洛因所得之新│
 │    │          │            │        │。                │臺幣參仟伍佰元沒收│
 │    │          │            │        │                  │，如全部或一部不能│
 │    │          │            │        │                  │沒收時，以其財產抵│
 │    │          │            │        │                  │償之。            │
 ├──┼─────┼──────┼────┼─────────┼─────────┤
 │03  │99年4月19 │臺南縣仁德鄉│陳    │以0000000000號與  │罪名主刑同上。    │
 │    │日上午11時│文賢路二段來│        │陳之0000000000號│扣案行動電話1支（ │
 │    │30分後之不│角超商附近  │        │行動電話聯絡，以  │門號0000000000），│
 │    │詳時間    │            │        │3500元之價格（起訴│沒收。            │
 │    │          │            │        │書誤載為10000元） │因販賣第一級毒品海│
 │    │          │            │        │，販售海洛因予證人│洛因所得之新臺幣參│
 │    │          │            │        │陳1次。         │仟伍佰元沒收，如全│
 │    │          │            │        │                  │部或一部不能沒收時│
 │    │          │            │        │                  │，以其財產抵償之。│
 ├──┼─────┼──────┼────┼─────────┼─────────┤
 │04  │99年4月24 │高雄市陽明國│陳志強  │以0000000000號與陳│毒品危害防制條例第│
 │    │日晚上10時│小附近      │        │志強之0000000000號│4條第1項之販賣一級│
 │    │33分許    │            │        │行動電話聯絡，以  │毒品罪。處有期徒刑│
 │    │          │            │        │1000元之價格，販售│捌年。（偵查中與審│
 │    │          │            │        │海洛因予陳志強1次 │理中均自白）      │
 │    │          │            │        │。                │扣案行動電話1支（ │
 │    │          │            │        │                  │門號0000000000），│
 │    │          │            │        │                  │沒收。            │
 │    │          │            │        │                  │因販賣第一級毒品海│
 │    │          │            │        │                  │洛因所得之新臺幣壹│
 │    │          │            │        │                  │仟元沒收，如全部或│
 │    │          │            │        │                  │一部不能沒收時，以│
 │    │          │            │        │                  │其財產抵償之。    │
 └──┴─────┴──────┴────┴─────────┴─────────┘
 附表二：
 ┌──┬─────┬──────┬────┬─────────┬─────────┐
 │編號│ 交易時間 │  交易地點  │交易對象│交易價格、次數、聯│所犯法條、罪名及宣│
 │    │          │            │        │絡方式            │告刑              │
 ├──┼─────┼──────┼────┼─────────┼─────────┤
 │01  │99年3月2日│臺南縣永康市│李建文  │以0000000000號與李│毒品危害防制條例第│
 │    │晚上11時11│某處        │        │建文之0000000000號│4條第2項之販賣第二│
 │    │分許後之不│            │        │行動電話絡，以6000│級毒品罪。處有期徒│
 │    │詳時間    │            │        │元之價格，販售安非│刑肆年。          │
 │    │          │            │        │他命予證人李建文1 │未扣案之0000000000│
 │    │          │            │        │次。              │號行動電話SIM卡， │
 │    │          │            │        │                  │沒收，未扣案之0922│
 │    │          │            │        │                  │086122號行動電話  │
 │    │          │            │        │                  │SIM卡不能沒收時， │
 │    │          │            │        │                  │追徵其價額。      │
 │    │          │            │        │                  │因販賣第二級毒品  │
 │    │          │            │        │                  │安非他命所得之新臺│
 │    │          │            │        │                  │幣陸仟元沒收，如全│
 │    │          │            │        │                  │部或一部不能沒收時│
 │    │          │            │        │                  │，以其財產抵償之。│
 │    │          │            │        │                  │                  │
 │    │          │            │        │                  │                  │
 ├──┼─────┼──────┼────┼─────────┼─────────┤
 │02  │99年3月29 │臺南市中山公│李建文  │以4000元之價格，販│罪名主刑同上。    │
 │    │日凌晨2時 │園某處      │        │售安非他命予證人李│扣案行動電話1支（ │
 │    │19分許後之│            │        │建文1次（以0000000│門號0000000000）  │
 │    │不詳時間  │            │        │773號與李建文之098│沒收。            │
 │    │          │            │        │0000000號行動電話 │因販賣第二級毒品安│
 │    │          │            │        │絡）              │非他命所得之新臺幣│
 │    │          │            │        │                  │肆仟元沒收，如全部│
 │    │          │            │        │                  │或一部不能沒收時，│
 │    │          │            │        │                  │以其財產抵償之。  │
 ├──┼─────┼──────┼────┼─────────┼─────────┤
 │03  │99年4月22 │臺南市新樓醫│劉文全  │以1000元之價格，販│罪名主刑同上。    │
 │    │日上午7、8│院旁之陸橋下│        │售安非他命予證人劉│扣案行動電話1支（ │
 │    │時許      │            │        │文全1次。         │門號0000000000），│
 │    │          │            │        │（以0000000000號與│沒收。            │
 │    │          │            │        │劉文全之0000000000│因販賣第二級毒品安│
 │    │          │            │        │號行動電話聯絡）  │非他命所得之新臺幣│
 │    │          │            │        │                  │壹仟元沒收，如全部│
 │    │          │            │        │                  │或一部不能沒收時，│
 │    │          │            │        │                  │以其財產抵償之。  │
 ├──┼─────┼──────┼────┼─────────┼─────────┤
 │04  │99年4月14 │臺南市○○路│陳    │以10000元之價格， │罪名同上。處有期徒│
 │（起│日凌晨5時 │天公廟附近某│        │販售安非他命予證人│刑貳年。（此部份被│
 │訴書│許（      │處          │        │陳1次。         │告於警詢時及審理中│
 │附表│          │            │        │（以0000000000號與│均自白）          │
 │誤載│          │            │        │陳之0000000000號│扣案行動電話1支（ │
 │於附│          │            │        │行動電話聯絡）    │門號0000000000），│
 │表一│          │            │        │                  │沒收。            │
 │之編│          │            │        │                  │因販賣第二級毒品安│
 │號3 │          │            │        │                  │非他命所得之新臺幣│
 │）  │          │            │        │                  │壹萬元沒收，如全部│
 │    │          │            │        │                  │或一部不能沒收時，│
 │    │          │            │        │                  │以其財產抵償之。  │
 └──┴─────┴──────┴────┴─────────┴─────────┘

司法院資訊處製作；財團法人民間司法改革基金會備份。
